---
title: "Ataques Ciberneticos IPs y Puertos Vulnerables"
---

## Introducción

En un ecosistema emergente y con brechas disruptivas, el ciberespacio se hizo vulnerable por ataques cibernéticos ingresando a la OT - IT, esto nos lleva a mirar al futuro con mayor análisis y dar una visibilidad holística en cuanto se refiere a la ciberseguridad Industrial e Informática. Para ello vamos a tomar decisiones más inteligentes para las organizaciones a través de la DATA SCIENCE. 

## Antecedentes

Hace 20 años el 22 de julio de 1999 ocurrió un suceso oscuro en la historia de la computación, el primer ataque DDoS hasta la actualidad este va relacionando con los ataques de Ransomware RaaS con la triple extorción.

Para nuestro caso de estudio malware el conjunto de datos UNSW-NB15.

## Planteamiento del Problema

- ¿Cuáles son los ataques más frecuentes?
- ¿De dónde proceden los ataques más frecuentes?
- ¿Qué puertos son más vulnerables?

## Objetivo General

Analizar según nuestro dataset de la UNSW-NB15 los tipos de ataques cibernéticos más frecuentes, procedencia y puertos más vulnerables 

## Hipótesis 

- Identificar tipos de ataques más frecuentes
- Identificar la procedencia de los ataques por IPs
- Identificar los puertos más vulnerables 

## Análisis Exploratorio

### Datasets
- UNSW SYSNEY https://research.unsw.edu.au/projects/unsw-nb15-dataset
- GITHUB https://github.com/shramos/Awesome-Cybersecurity-Datasets
- MAXMIND https://www.maxmind.com/en/home

### Standards
- GITHUB https://github.com/rstudio/cheatsheets/
- MITRE https://mitre.org/about/ 
- TELEGRAM https://t.me/DataScience_Books
- Book to WEBPAGE https://bookdown.org/yihui/rmarkdown/bookdown-publish.html#rstudio-connect
- Rmarkdown https://rmarkdown.rstudio.com/authoring_quick_tour.html#Markdown_Basics

### Packages
- DPLYR
- GGPLOT2
- MAPS
- RGEOLOCATE
- RWORLDMAP
- SELECT
- SP
- STRINGR
- SHINY
- SJSTATS
- READR
- PLOTLY
- HTMLTOOLS
- SITE.YML
- NOJEKYLL

Al tener BiG DATA, es importante segmentar para el estudio y análisis que vamos hacer para nuestro análisis exploratorio a partir de la data que se tiene y los problemas que nos planteamos en un principio para ello detallaremos paso a paso lo que se hizo para poder llega a nuestro objetivo y conclusiones.



```{r attr.output='style="max-height: 100px;"'}
read.csv("D:/DS/datascienceupc.github.io/ds.csv", sep=";")
View(ds)
```



# Seleccionamos las columnas de estudio Attack Category,  Protocol y Source IP

### Seleccionamos a traves de un vector

```{r attr.output='style="max-height: 100px;"'}


ds[,c(3,5,6)] 
```


### Seleccionamos a treves de select

```{r attr.output='style="max-height: 100px;"'}
ds %>%
  select(Attack.category, Protocol, Source.IP) 
```


### Filtramos por Protocolo TCP

```{r attr.output='style="max-height: 100px;"'}
ds %>%
  select(Attack.category, Protocol, Source.IP) %>%
  filter(Protocol == "tcp")

```


### Filtramos por Protocolo UDP

```{r attr.output='style="max-height: 100px;"'}
ds %>%
  select(Attack.category, Protocol, Source.IP) %>%
  filter(Protocol == "udp")

```

### Verificamos las IPs de los ataques

```{r attr.output='style="max-height: 100px;"'}
  unique(ds$Source.IP)

```


### Filtramos por el Origen de los ataques teniendo en cuenta las IPs.

```{r attr.output='style="max-height: 100px;"'}
ds %>%
  select(Attack.category, Protocol, Source.IP) %>%
  filter(Source.IP == "175.45.176.0")

```


```{r attr.output='style="max-height: 100px;"'}
ds %>%
  select(Attack.category, Protocol, Source.IP) %>%
  filter(Source.IP == "175.45.176.3")

```


```{r attr.output='style="max-height: 100px;"'}
ds %>%
  select(Attack.category, Protocol, Source.IP) %>%
  filter(Source.IP == "175.45.176.2")

```

```{r attr.output='style="max-height: 100px;"'}
ds %>%
  select(Attack.category, Protocol, Source.IP) %>%
  filter(Source.IP == "175.45.176.1")

```



# Análisis en Graficos para ello utilizamos ggplot2, plot


```{r }
TCP <- ds %>%
  select(Attack.category, Protocol, Source.IP) %>%
  filter(Protocol == "tcp")
  write.csv2(TCP, "TCP.csv")

```


## 1. ¿Cuáles son los ataques más frecuentes?
Como respuesta a ello encontramos  9 tipos de ataques que tienen como categoria principal (Exploits, Fuzzers, Reconnaissance, DoS, Shellcode, Backdoor, Analysis y Worms)

Para llegar a este punto tuvimos que filtar y crear nuevos sets segementando FACTOR, CHARACTER AND POSIXct, en el que encontramos los resultados como mostramos en las siguiente figura.


```{r attr.output='style="max-height: 100px;"'}
read.csv("D:/DS/datascienceupc.github.io/TCP1.csv", sep=";")
View(TCP1)
```

```{r }
plot(TCP1$NCategory)

```

## 2. ¿De dónde proceden los ataques más frecuentes?

Para dar respuesta a la procedencia de los ataques más frecuentes tuvimos que utilizar vectores de correlacion y segmentar la información  y a ello contatenar  en función a la categoria de los ataques y los protocolos que más se usaron para llegar a la IPs de los atacantes como se muestra en nuestra figura.

Para llegar a este punto tuvimos que filtar y crear nuevos sets segementando FACTOR, CHARACTER AND POSIXct, en el que encontramos los resultados como mostramos en las siguiente figura.


```{r}

ggplot(TCP , aes(fill=Source.IP, y=Protocol, x=Attack.category)) + geom_bar(position="stack",stat='identity')+ xlab("NOMBRE DE ATAQUES") + ylab("VULNERABILIDADES") + ggtitle("ANÁLISIS DE ATAQUES MÁS FRECUENTES")


```

## 3. ¿Qué puertos son más vulnerables?

Lo primero que se hizo para dar visibilidad a las vulnerabilidades es que puertos en función a los protocolos da como visibilidad al puerto UDP y TCP. Para llegar a este punto tuvimos que filtrar y crear nuevos sets segementando FACTOR, CHARACTER AND POSIXct, en el que encontramos los resultados como mostramos en las siguiente figura.



```{r attr.output='style="max-height: 100px;"'}
unique(Port$Destination.Port)
```

```{r }
plot(ds$Destination.Port)
```

```{r }
plot(x=Port$Protocols, y=Port$Destination.Port, pch=1.3, col="blue")
```

Se tuvo que realizar una matriz para dar mejor visibilidad a los puertos más vulnerables respecto al valor del puerto como es 0-1000, 1000-3000 y 3000-5000 en función a los ataques más frecuentes como se puede apreciar en nuestra figura 

```{r }
plot(x=Port$Category, y=Port$Destination.Port, pch=1.3, col="blue")
points(x=Port$Category, cex = .10000, col = "dark red")
```


### INSTALACIÓN EL PACKAGE RGEOLOCATE, MAPS, MAXMIND, RWORLDMAP  149.171.126.16- 175.45.176.3

Para poder dar lugar de del origen exacto tuvimos que utilizar sets de maps para poder llegar al páis, código de la ciudad y la ciudad. como podemos dar visibilidad en nuestro caso de estudio

```{r}
TCP$IP <- "175.45.176.3"
file <- system.file("TCP$IP","GeoLite2-Country.mmdb", package = "rgeolocate")
results
```

```{r}
TCP$IP <- "175.45.176.0"
file <- system.file("TCP$IP","GeoLite2-Country.mmdb", package = "rgeolocate")
results
```




## Conclusiones

De acuerdo al análisis propuesto con el planteamiento del problema según el dataset que conseguimos para análizar se llego al objetivo logrando dar respuestas a nuestras interrrogantes, como los tipos de ataques, El Origen de los ataques y que puertos fueron volnerados. Esto nos dio una visibilidad mejor para que nosotros a traves de herramientas con Maching Learning podamos , Detectar, Identificar y Responder con herramientas de monitoreo.


Nuestra resiliencia y dar una visibilidad holistica al estudio de DataScience es una de nuestras mejores herramientas para dar una solución a un problema.













